【裁判字號】    92,上訴,1539
【裁判日期】    950328
【裁判案由】    詐欺
【裁判全文】
臺灣高等法院高雄分院刑事裁定        92年度上訴字第1539號
上 訴 人 即
自  訴   人  乙○○
被       告  甲○○
上列上訴人因被告詐欺案件，對於本院中華民國94年9 月6 日所
為第二審判決，提起上訴，本院裁定如下：
    主  文
上訴駁回。
    理  由
一、按上訴期間為10日，自送達判決後起算，刑事訴訟法第349
    條前段定有明文。又按送達不能依民事訴訟法第136 條、
    137 條規定為之者，得將文書寄存送達地之自治或警察機關
    ，並作送達通知書兩份，一份黏貼於應受送達人住居所、事
    務所、營業所或其就業處所門首，另一份置於該送達處所信
    箱或其他適當位置，以為送達。寄存送達，自寄存之日起，
    經十日發生效力。民事訴訟法第138 條第1 項、第2 項定有
    明文。
二、本院92年度上訴字第1539號民國94年9 月6 日所為之判決，
    業經郵務人員送達於上訴人即自訴人乙○○位於屏東縣屏東
    市○○街9 之12號之送達處所，惟未獲會晤本人亦無受領文
    書之同居人或受僱人，而將該判決於94年9 月20日寄存於屏
    東縣警察局屏東分局民生派出所，有本院送達證書1 紙附卷
    可稽。依上開民事訴訟法第138 條第1 項、第2 項之規定，
    自94年9 月30日起，已生送達上開判決之效力，上訴人即自
    訴人乙○○之送達處所在屏東市○○街9 之12號，業據其於
    上開案件審理時陳述明確，又依法院訴訟當事人在途期間標
    準之規定，在途期間為8 日，是上訴人即自訴人乙○○如對
    上開判決不服而提起上訴，其上訴期間應於94年10月18日即
    已屆滿，且94年10月18日為星期二，非屬放假日，故該日即
    為上訴期間之屆滿日期。上訴人即自訴人乙○○遲至95年1
    月25日始向本院提起上訴（本院於95年1 月25日上午10時30
    分許始收受其所提出之上訴狀，有蓋上日期戳章之上訴狀1
    份附卷可按），顯已逾越法定上訴期間，是其上訴自屬不合
    法律上之程式。
三、按更正裁定，並非法院就事件之爭執重新為裁判，不過將裁
    判中誤寫、誤算或其他類此之顯然錯誤，加以更正，使裁判
    中所表示者，與法院本來之意思相符，原裁判之意旨，並未
    因而變更。故更正裁定溯及於為原裁判時發生效力，亦即原
    裁判之效力，不因更正裁定而受影響。對原裁判上訴之不變
    期間，自不因更正裁定而延長（最高法院79年度台聲字第34
    9 號判例意旨參照）。且本院92年度上訴字第1539號94年9
    月6 日所製作之判決書上記載「如不服本判決應於收受本判
    決後10日內向本院提出上訴書狀」，嗣於95年1 月17日裁定
    更正為「自訴人如不服本判決應於收受本判決後10日內向本
    院提出上訴書狀，被告不得上訴」，是對上訴人即自訴人乙
    ○○之上訴權益亦無影響。再參以上開判例意旨，上訴人即
    自訴人乙○○對上開判決之上訴期間，自不因更正裁定而受
    影響。是上訴意旨認上訴期間應自收受更正裁定後重新起算
    ，為無理由。上訴人即自訴人乙○○遲至95年1 月25日始具
    狀向本院提起上訴，顯已逾越法定上訴期間，其上訴自屬不
    合法律上之程式，應予駁回。
四、據上論結，應依刑事訴訟法第384 條前段，裁定如主文。
中    華    民    國    95    年    3     月    28    日
            刑事第五庭  審判長法  官  曾永宗
                              法  官  任森銓
                              法  官  陳  箐
以上正本證明與原本無異。
如不服本裁定應於送達後5 日內向本院提出抗告狀。
中    華    民    國    95    年    3     月    28    日
                              書記官  魏文常


司法院資訊處製作；財團法人民間司法改革基金會備份。
